臺灣高雄地方法院交通事件裁定　　　　99年度交聲字第3410號
原處分機關　高雄市政府交通局
異　議　人
即受處分人　陳柏嘉
上列受處分人因聲明異議案件，對於高雄市交通事件裁決所民國
99年12月10日所為之處分（原處分案號：高市交裁字第32-B0000
0000號），聲明異議，本院裁定如下：
    主  文
原處分撤銷。
陳柏嘉汽車駕駛人，駕駛汽車有二輛以上之汽車共同在道路上以
其他危險方式駕車，處罰鍰新臺幣萬元，自九十九年十二月十
日起三年內禁止考領駕駛執照，並應接受道路交通安全講習。
    理  由
一、聲明異議意旨略以：異議人即受處分人陳柏嘉（下稱異議人
    ）於99年10月17日凌晨1 時8 分許，騎乘車牌號碼987- EVN
    號普通重型機車行經高雄市○○路、中華路口為警跟拍舉發
    ，惟當日異議人係往回家路上，舉發地點與異議人家相距不
    到200 公尺，異議人雖有無照駕駛、闖紅燈之行為，但再無
    任何違規行為，原處分機關所為上開裁罰，顯有未當，爰依
    法聲明異議，請撤銷原處分。
二、原處分意旨略以：本件異議人因無照駕駛其所有車牌號碼98
    7-EVN 號普通重型機車，於99年10月17日凌晨1 時8 分許，
    在高雄市○○路、中華路段因二輛以上車輛在道路競駛，經
    高雄市政府警察局新興分局員警駕駛汽車尾隨其後並以手持
    攝影機錄影蒐證後逕行舉發，爰依道路交通管理處罰條例第
    43條第3 項規定，裁處罰鍰新臺幣（下同）30,000元、自99
    年12月10日起3 年內禁止考領駕駛執照，並應參加道路安全
    講習等詞（原裁決書漏引同法條第5 項前段、第67條第2 項
    前段、第5 項）。
三、按2 輛以上之汽車共同在道路上蛇行或以其他危險方式駕車
    或在道路上競駛競駛、競技者，處汽車駕駛人新臺幣30,000
    元以上90,000元以下罰鍰，並當場禁止其駕駛及吊銷其駕駛
    執照；汽車駕駛人，違反第3 項規定者，應接受道路交通安
    全講習；汽車駕駛人曾依第43條規定吊銷駕駛執照者，3 年
    內不得考領駕駛執照；前4 項不得考領駕駛執照規定，於汽
    車駕駛人係無駕駛執照駕車者，亦適用之，道路交通管理處
    罰條例第43條第1 項第1 款、第3 項、第5 項前段、第67條
    第2 項前段、第5 項分別定有明文。又所謂「競駛」，應指
    有相互超越追逐、競賽比快之情形而言，至該條文第1 項第
    1 款所謂「在道路上以其他危險方式駕車」，則不僅限蛇行
    或其他條文列舉之違規情形，蓋危險駕駛行為之態樣層出不
    窮，法律條文不能一一明文規定，自應依具體情形認定之；
    又由上開規定可知，2 車已上在道路上競駛、競技之行為，
    雖屬道路交通管理處罰條例第43條第3 項所列舉違規行為態
    樣之ㄧ，惟該條項復同時將2 車以上共同違反第1 項各款所
    示之行為，併列為處罰行為態樣，顯見該條項所列各種違規
    行為，自屬獨立不同之處罰態樣，當應個別判斷，經查：
  (一)本件異議人於前揭時、地無照駕駛上開機車之事實，業經異
    議人肯認不諱（見本院卷第18頁），並有高雄市政府警察局
    新興分局99年12月31日高市警新分交字第0990037066號函檢
    附之交通違規通知單、送達證書、採證照片及當日錄影光碟
    在卷可稽（見本院卷第9 至12頁），上情固堪認定。
  (二)又本院於100 年1 月27日勘驗上開監視器錄影光碟，勘驗結
    果如下：(1)苓雅二路有異議人騎乘機車，異議人與其朋友機
    車共4 台，4 台機車平行行駛於道路上，影響後面汽機車行
    進；(2)異議人在苓雅、中華路口及苓雅、成功路口均有闖紅
    燈情形，據蒐證警員口述當時行車速度約60至70公里（惟原
    處分機關就此亦未提出其他現代科技設備之佐證，如偵防車
    上之時速表佐證）；(3)異議人之機車有逆向行駛對向車道；
    (4)異議人在騎乘之間有與隔壁騎乘機車之友人邊交談邊騎乘
    ，異議人之騎車呈S 型方向行駛；(5)異議人行駛途中其後座
    之友人有以右腳作勢欲踢其友人騎乘之車牌號碼2GJ-159 號
    機車，異議人當時所在位置於逆向行駛對向車道，上情均有
    本院勘驗筆錄在卷可按，異議人對於前開勘驗內容亦表示無
    意見（見本院卷第18、19頁）。
  (三)由上開勘驗蒐證錄影內容結果可知，異議人與其友人於上揭
    時、地共同騎乘機車行經苓雅路段時，期間雖有集體併排騎
    乘佔據車道、異議人行駛於對向道、共同連續闖越紅燈2 次
    、呈S 型方向行駛等違規情形發生，惟異議人與友人所騎乘
    之機車僅呈現併排行駛並彼此交談狀態，未見有何互相超越
    追逐、競賽比快之情，尚不足以認定異議人有騎乘機車與其
    他同行之友人競速行駛之行為。是以，原處分機關未及審酌
    上情，逕依舉發內容，認異議人上開違規情形，構成道路交
    通管理處罰條例第43條第3 項前段所規定「2 輛以上汽車共
    同在道路上競駛」之違規行為，容有未洽。
  (四)惟依前所述，異議人上開集體併排騎乘佔據車道、行駛於對
    向道、共同連續闖越紅燈2 次、呈S 型方向行駛等違規行為
    ，固非屬道路交通管理處罰條例第43條第3 項所規定「2 輛
    以上汽車共同在道路上競駛」之違規態樣，然異議人與友人
    共同騎乘機車行經上開路段，於警跟拍錄影蒐證期間之短短
    1 分20秒時間內，即分別有集體併排騎乘佔據車道、行駛於
    對向道、共同連續闖越紅燈2 次、呈S 型方向行駛等諸多違
    規行為，衡以該等個別違規行為均足以導致其他遵守交通安
    全規則之參與公眾往來車輛無法順暢行駛，甚或因閃避不及
    致有肇事之危險，已對於道路交通安全產生實質危害，是異
    議人於上揭時、地之駕車行為，自仍屬道路交通管理處罰條
    例第43條第3 項、第1 項第1 款所規定「2 輛以上汽車共同
    在道路上以其他危險方式駕車」之違規行為態樣，當可認定
    。異議人辯稱僅有闖越紅燈外，無任何違規行為，顯與事證
    不符而無足採信。
四、綜上所述，本件異議人於上揭時、地與其友人集體併排騎乘
    佔據車道、行駛於對向道、共同連續闖越紅燈2 次、呈S 型
    方向行駛等違規，係屬「2 輛以上汽車共同在道路上以其他
    危險方式駕車」一節，俱如前述，原處分機關認異議人前開
    行為，係屬「2 輛以上汽車共同在道路上競駛」之交通違規
    行為，並依道路交通管理處罰條例第43條第3 項規定，裁處
    異議人罰鍰30,000元、3 年內禁考領駕駛執照、並應參加道
    路安全講習之處分，用法即有違誤。從而，異議人提出本件
    異議雖無理由，惟原處分既有前開可議之處，即屬無可維持
    ，本院自應將原處分予以撤銷，並依道路交通管理處罰條例
    第43條第3 項、第5 項、第67條第2 項前段、第5 項及違反
    道路交通管理事件統一裁罰基準表規定，自為裁罰如主文第
    2 項所示，以資適法。
據上論斷，應依道路交通事件處理辦法第19條，裁定如主文。
中    華    民    國  100     年    3     月    10    日
                  交通法庭  法  官  林正忠
以上正本證明與原本無異。
如不服本裁定應於送達後5日內向本院提出抗告狀。
中    華    民    國   100    年    3     月    11    日
                            書記官  劉甄庭